【裁判字號】    90,易,2352
【裁判日期】    901204
【裁判案由】    傷害
【裁判全文】
臺灣臺中地方法院刑事判決                          九十年度易字第二三五二號
    公  訴  人  臺灣臺中地方法院檢察署檢察官
    被      告  乙○○
                丁○○
右列被告因傷害案件，經檢察官提起公訴（九十年度偵字第九一五三號），本院判決
如左：
    主  文
乙○○、丁○○共同傷害人之身體，各處拘役參拾伍日，如易科罰金，均以參佰元折
算壹日。
    事  實
一、緣乙○○與甲○○因於電話中發生口角爭執，甲○○即於民國九十年四月二十四
    日二十一時二十分許，前往乙○○與其配偶丁○○設於臺中縣豐原市○○路五七
    五號之代書事務所理論，乙○○與甲○○再因一言不合發生口角，乙○○與丁○○即共同基於普通傷害之犯意聯絡，由丁○○自後壓住甲○○雙肩，乙○○則徒
    手毆打甲○○之眼睛及臉頰，並以腳踢傷甲○○之右腳，致甲○○受有右眼眶皮
    下瘀血、右小腿皮下瘀血傷3*3公分及雙眼眼瞼挫傷等傷害。
二、案經甲○○訴由臺中縣警察局豐原分局報告臺灣臺中地方法院檢察署檢察官偵查
    起訴。
    理  由
一、訊據被告乙○○固直承有與告訴人甲○○發生口角爭執，並與告訴人互相拉扯等
    情；被告丁○○供承：告訴人進入伊家中與被告乙○○發生爭執時，有用手將他
    們撥開等情，惟均矢口否認有何傷害犯行，被告乙○○辯稱：因告訴人乙○○一
    進門就用手指著伊，即用手撥開，告訴人再用手勾住伊脖子並要將伊往外拉，雙
    方就一直拉扯，並未出手毆打告訴人云云；被告丁○○則以：伊僅有在被告乙○○與告訴人剛發生爭執時，過去排解，後來被告乙○○與告訴人又打在一起，伊
    即不予理會，而坐在一旁吃泡麵云云。經查：（一）右揭被告乙○○與丁○○共
    同傷害告訴人之犯罪事實，業據告訴人迭於警訊偵查中及本院調查審理時指訴不
    移。（二）被告乙○○復於警訊及本院調查時均供承當時有出手拉告訴人之頭髮
    等語；又於偵查及本院調查、審理時亦供述當時確實有與告訴人互相拉扯、雙方
    是互毆等語；被告丁○○亦於本院調查時供稱：有見到被告乙○○與告訴人在拉
    扯等語，足證被告乙○○於右揭時地確實曾與告訴人乙○○發生肢體衝突無誤。
    被告乙○○辯稱未傷害告訴人云云，委無可採。（三）另被告丁○○於本院調查
    時供稱：告訴人當時跑進來用手指著被告乙○○，被告乙○○即用手將其揮開，
    伊即上前排解，並用手將二人撥開，伊排解後二人又打在一起，伊即置之不理，
    繼續吃泡麵云云；被告乙○○則於本院調查時供陳：被告丁○○原本在桌邊吃泡
    麵，後來告訴人勾住伊脖子，要將伊往外拉時，被告丁○○有過來並從中間撥開
    伊及告訴人云云；而被告乙○○於本院調查時均供述：告訴人是先用手指著伊，
    後才勾住伊脖子往外拉等語，是被告乙○○及丁○○就被告丁○○上前排解之時
    間，供述內容並不相同，則被告丁○○是否確係上前排解被告乙○○與告訴人之
    紛爭，即有可疑。（四）被告丁○○雖於本院調查時供稱：在被告乙○○與告訴
    人發生爭執當時，伊並未說話云云，惟被告乙○○於本院調查時供述：告訴人勾
    住伊脖子時，被告丁○○就罵告訴人，罵了一陣子才過來把伊及告訴人撥開等語
    ，而被告乙○○於本院調查時均供稱被告丁○○當時在一旁吃泡麵，而未出手毆
    打告訴人云云，而未為不利於被告丁○○之供詞，顯示被告乙○○之供述，應無
    誣陷被告丁○○之可能，是其供稱被告丁○○有出言責罵告訴人等語，應屬實情
    。是被告丁○○顯係因見告訴人與被告乙○○發生肢體衝突，護妻心切，始出口
    責罵告訴人，則在其已動怒之情形下，因而與被告乙○○共同傷害告訴人，應屬
    可能。且衡諸常情，被告丁○○在親眼目睹配偶即被告乙○○遭受攻擊之際，出
    面維護其配偶之人身安全尚有未及，焉有可能尚無動於衷地坐在一旁吃泡麵？是
    被告丁○○上開辯解，顯悖於常情，無可採信。（五）雖證人即被告二人之子女
    涂僑均及丙○○分別於警訊及本院調查時均證稱：事發當時被告丁○○在一旁吃
    泡麵云云，而後證人涂僑均於本院調查時證述：並未見到被告乙○○拉扯告訴人
    之頭髮云云，核與其於警訊時陳稱：有看見被告乙○○拉告訴人之頭髮等語，前
    後不一，而難採信；且證人涂僑均與丙○○與被告二人係骨肉之親，其證言難免
    有所偏坦被告丁○○之處，參以證人涂僑均與丙○○係因聽到有吵鬧聲才自二樓
    下來等情，業據證人二人於警訊時陳明在卷，是其並未目睹本件事發全部過程至
 明，是其等證稱被告丁○○未出手毆打告訴人云云，尚難採為對被告丁○○有利
    之證據。（六）綜上所述，被告二人前開辯解，顯係事後卸責之詞，均無可採信
    ，此外，告訴人受有如事實欄所載傷勢等情，復有行政院衛生署豐原醫院所出具
    之診斷證明書二紙附卷可稽，因而事證明確，被告犯行堪以認定。
二、核被告乙○○及丁○○所為，均係犯刑法第二百七十七條第一項之傷害罪。被告
    乙○○與丁○○間就傷害告訴人之行為，有犯意聯絡及行為分擔，均為共同正犯
    。爰審酌被告乙○○及丁○○犯罪之動機、僅因細故即共同出手毆打告訴人，告
    訴人所受傷害之程度尚非重大，尚未與告訴人達成和解，犯後態度欠佳等一切情
    狀，各量處如主文所示之刑，並諭知易科罰金之折算標準。
據上論斷，應依刑事訴訟法第二百九十九條第一項前段，刑法第二十八條、第二百七
十七條第一項、刑法第四十一條第一項前段，罰金罰鍰提高標準條例第一條前段、第
二項，判決如主文。
中      華      民      國      九十      年      十二      月    四    日
                                臺灣臺中地方法院刑事第七庭
                                 審判長法  官  夏  一  
                                 法  官  吳  美  蒼
                                       法  官  郭  妙  俐
右正本證明與原本無異
如不服本判決應於送達後十日內向本院提出上訴狀
                                       書記官
中      華      民      國      九十      年      十二      月    六    日
附錄本案論罪科刑法條全文
刑法第二百七十七條
傷害人之身體或健康者，處三年以下有期徒刑、拘役或一千元以下罰金。
犯前項之罪因而致人於死者，處無期徒刑或七年以上有期徒刑；致重傷者，處三年以
上十年以下有期徒刑。


司法院資訊處製作；財團法人民間司法改革基金會備份。
